Minutes et répertoires du notaire Hugues BABINET, mars 1590 - 1607 (étude XXIX)
Archives nationales
- Minutes de Hugues BABINET, 1577 - 1611; MC/ET/XXIX/5 - MC/ET/XXIX/61
  - Minutes. 1606, juillet - décembre, juillet - décembre 1606; MC/ET/XXIX/24
    - HUGUET (Philippe) sr en Partie de Saint-Soupplet avocat en Pt r. Galande paroisse Saint-El. du mt § Testament Inhumés à Saint-El. du mont en la Scpulture de ses père et mère qui est au mitan de la chapelle de la Trinité, 10 septembre 1606; MC/ET/XXIX/24
      testament; Huguet, Philippe
    - LE COMTE (Robert) écuyer sr du Buisson cy devant g/ral/ du duc de Mercoeur novice de Capucins de Meudon § Donation par Robert LE COMTE aux religieux de Saint-Louis d'EVREUX de l'ordre des Frères Prêcheurs dits Jacobins, 22 septembre 1606; MC/ET/XXIX/24
      donation; Le Comte, Robert
    - S/te/ CLAIRE (religieuses de) rue de Lourcine à Saint-Marcel § Quittance par religieuses de Sainte-CLAIRE, 26 septembre 1606; MC/ET/XXIX/24
      quittance; Claire, religieuses de
    - CORDELIERES (abbaye des) à Saint-Marceles lez Paris § Transaction relative aux travaux en leur maison de TROYES, 26 septembre 1606; MC/ET/XXIX/24
    - POTIER d'ETAIN DUGARD (Charles) § Inventaire mariage de sa veuve le. 19, 16 octobre 1606; MC/ET/XXIX/24
      inventaire; contrat de mariage; Dugard, Charles; potier
    - ST SULPICE (fabrique) § Cession de rentes, 2 novembre 1606; MC/ET/XXIX/24
      transport de droits; St Sulpice, fabrique
    - FAITS DIVERS § Déclaration relative au vol d'un haut-de-chausse avec 66 l. retrouvé au village de Neully sur la route de Meaux, 27 novembre 1606; MC/ET/XXIX/24
      déclaration
    - LEFEVRE (Marguerite) veuve Jean Tessier potier d'étain rue de la Bûcherie § Testament; Inhumée au Cimetière de Saint-Etienne du Mont, près l'église, décembre 1606; MC/ET/XXIX/24
      testament; Lefèvre, Marguerite
    - HANRY (François) maître peintre r. de la Haute Vannerie paroisse Saint-Médéric § Désistement de procès entre. .. en son nom et se portant fort de Nicolas H. son fils, et Philippe LABBE maître peintre au bout du Pont Saint-Michel, 7 décembre 1606; MC/ET/XXIX/24
      Hanry, François
    - S/te/ CLAIRE (monastère) à Saint-Marcel rue de Lourcine § Quitt. à Catherine GUIGNARD novice, âgée de 25 ans, fille de Bernard G. b de P., 18 décembre 1606; MC/ET/XXIX/24
      Claire, monastère
  - Minutes. 1607, janvier - mars, janvier - mars 1607; MC/ET/XXIX/25
    - CORDELIERES (Abbaye des) de Sainte-Claire rue de Lourcine faubourg Saint-Marcel § Réception de Marguerite PONCHER, 12 ans, fille de Pierre P. maître en la Chambre des Comptes au monastère des CORDELIERES, 5 janvier 1607; MC/ET/XXIX/25
      Lourcine (rue de)
    - CORDELIERE (abbaye des) de Sainte- Claire rue de Lourcine faubourg Saint-Marcel § Réception de Louise BUYNARD 26 ans, fille de Noel B. écuyer et sieur de Chaulmont, et Jeanne de SOULFOUR, sa veuve, à abbaye des CORDELIERE, 12 janvier 1607; MC/ET/XXIX/25
    - PEINTRE (Apprentissage) § Mise en apprentissage 5 ans de Jean de BEAUGRAND, 13 ans fils de Jh. de B. laboureur avec Sebastien PATI, maître peintre rue de la juifverie paroisse de la Madeleine, [paroisse Saint-G.]., 16 janvier 1607; MC/ET/XXIX/25
      contrat d'apprentissage; Beaugrand, Jean de; Paty, Sébastien; peintre
    - LAVERNADE (Adrian de) + écuyer sr. d'Espagny § Déclaration par ses héritiers, test olographe du 7 sept. 1589, 22 janvier 1607; MC/ET/XXIX/25
      déclaration; Lavernade, Adrian de
    - LE JAY (Jehan) + sr de Ducy b de P. § Testament de Germaine HAMELIN veuve de Jehan LE JAY, 7 février 1607; MC/ET/XXIX/25
      testament; Le Jay, Jehan
    - STUART (Jehan) + doyen de la Nation d'Allemagne en l'U. de P § Déclaration relative à un legs suivant testament pard. CHAPPELAIN et DUBOYS le 22 avril 1581, 30 mars 1607; MC/ET/XXIX/25
      testament; déclaration; Stuart, Jehan
    - NAULIN (Nicolas)compagnon maçon r. de la Harpe paroisse Saint-Severin § Inv. après décès de Cath. BARRE ép. de. .. tuteur de ses 3 enfants, 30 avril 1607; MC/ET/XXIX/25
      inventaire; Naulin, Nicolas
  - Minutes. 1607, avril - juin, avril - juin 1607; MC/ET/XXIX/26
    - BASTARD (Claude) rue Denis GEOFFRIN imprimeur de livres § Bail, 11 avril 1607; MC/ET/XXIX/26
      bail; Bastard, Claude
    - LECLERC (Martin) natif d'Etampes novice au couvent des Capucins de Meudon § Testament, 25 mai 1607; MC/ET/XXIX/26
      testament; Leclerc, Martin
  - Minutes. 1607, juillet - octobre, juillet - octobre 1607; MC/ET/XXIX/27
    Cinq actes de 1603, datés de manière erronée de 1613 ont été remis dans la liasse ET/XXIX/18.
    - HOTEL DIEU § Echange de terres, 4 juillet 1607 - 31 août 1607; MC/ET/XXIX/27
      échange
    - CORDELIERES (religieuses) de Sainte- Claire rue de Lourcine à Saint-Marcel § Réception de Marie de PINCE, 25 ans, fille de René de P. conseiller aux Conseils d'Etat et Privé, au monastère religieuses CORDELIERES, 13 juillet 1607; MC/ET/XXIX/27
    - CONFRERIE de la CONCEPTION fondée à Saint-Séverin § Marché de maçonnerie pour une maison lui appartenant rue Saint-Julien le Pauvre conformément à un rapport ou visite., 18 juillet 1607; MC/ET/XXIX/27
      marché
    - BEREAU (Jehan) sr du Plantret Receveur héréditaire du diocèse de Luçon § Testament, 7 août 1607; MC/ET/XXIX/27
      testament; Bereau, Jean
    - OISEMONT en Vinen § Vente de terres, 16 août 1607; MC/ET/XXIX/27
      acte de vente
    - [Accords]: Claude PESTEAU et Pierre GILLEBERT, trompettes jurés du Roi promettent à Nicolas ESTIOT maître peintres rue Galande, de lui fournir 4 hommes avec leur trompettes pour Sonner MONT Saint-MICHEL 50 aubades la veille de la procession de Saint-Michel au Mont le 21 octobre prochain, 4 septembre 1607; MC/ET/XXIX/27
      Estiot, Nicolas
    - PROCUREUR EN PARLEMENT TARGAS (Noël) r. de la Harpe paroisse Saint-Séverin § Mariage de Noël TARGAS, 18 octobre 1607; MC/ET/XXIX/27
      contrat de mariage; Targas, Noël
  - Minutes (inventaires après décès). 1590 - 1611, MC/ET/XXIX/28
    Joint 1 acte du 1 octobre 1603, d'autre du 9 mai 1601, 2 et 3 janvier 1605.
    inventaire après décès
    - Inventaire après décès de Christofle BRICART, marchand drapier bourgeois de Paris., 16 juin 1592; MC/ET/XXIX/28
      [Bibliothèque].
      Autres dépouillement(s):
      Fichier Bibliothèques.
      inventaire; Bricart, Christophe
    - Mémoire des meubles appartenant à Mademoiselle Parent, apportés à Nicolas Boucquet écuyer seigneur de Plancy par son contrat de mariage le 29 septembre 1593 (1 damier garni de dames d'ivoire, 1 table à billard avec ses boules d'ivoire, tableaux)., 7 novembre 1593; MC/ET/XXIX/28
      Fichier dit 'général' XVIe siècle (env. 30.000 actes), par le personnel du Minutier, 1930-1999 (fichier papier entièrement dématérialisé; voir contexte dans le Plan d’orientation général - Notaires de Paris, guides thématiques du Minutier).
      Date de création de la notice: 2008
      Parent (Mlle); Boucquet, Nicolas
    - VILLERVAL (Isabelle de), veuve de Noël de ROUGELEC, huissier en la Chambre des Comptes, Nicolas BROCHORT, procureur, receveur et fermier de la terre et seigneurie du Monestz, rue Saint-Jacques, paroisse Saint-Séverin.- Inventaire de ce que Isabelle de VILLERVAL apporte à Didier DU TOUR, huissier en la Chambre des Comptes suivant contrat de mariage pardevant Fardeau le 18 janvier dernier (Bibliothèque)., 5 février 1596; MC/ET/XXIX/28
      inventaire; Saint-Jacques (rue); Villerval, Isabelle de; Rougelec, Noël de; Brochort, Nicolas; Du Tour, Didier; huissier de justice; trésorier; administrateur
    - AMET (Jeanne) veuve de 2/ Christophe Dasnière paieur de la Cour des Aides 1/ Guillaume de Scellier avocat en Pr § Inventaire, 21 mars 1601; MC/ET/XXIX/28
      inventaire; Amet, Jeanne
    - VOYO (Lazare de) avocat au Conseil Privé § Inventaire après décès de Lazare de VOYO Bibliothèque, 31 octobre 1601; MC/ET/XXIX/28
      inventaire; Voyo, Lazare de
    - TABLEAUX § Inv. de Guillaume LEBRUN marchand boucher, 10 juin 1603; MC/ET/XXIX/28
      inventaire
    - LE BRUN (Guillaume) marchand boucher § Inventaire après décès de Guillaume LE BRUN à la requête de Jehanne FRESNEAU, son ép. Tableaux, 20 juin 1603; MC/ET/XXIX/28
      inventaire; Le Brun, Guillaume
    - LEBREST (Anne) § Inventaire après décès de Anne LEBREST à la requête de Maurice PASSART, marchand drappier b de P., 5 août 1606; MC/ET/XXIX/28
      inventaire; Lebrest, Anne
    - BARBER (Anne) § Inventaire après décès de Anne BARBER à la rente de Florentin MERGER, marchand de bois, bourgeois de Paris., 13 septembre 1606; MC/ET/XXIX/28
      inventaire après décès; Barber, Anne
    - BOCQUET (Marie) veuve 2 Hugues Bruneau bourgeois de Paris sieur de la Saussaye - y Noël Boucher bourgeois de Paris - § Inventaire après décès de Marie BOCQUET, 30 avril 1693; MC/ET/XXIX/28
      inventaire après décès; Bocquet, Marie
  - Minutes. 1577 - 1596, MC/ET/XXIX/61; registre
    1577: actes passés par-devant Antoine Fortin.
    1596, 21 mai: acte passé par-devant Hugues Babinet, feuille volante.